臺灣高雄地方法院刑事判決　　　　　 100年度審易字第3480號
公　訴　人　臺灣高雄地方法院檢察署檢察官
被　　　告　黃顯勝
上列被告因竊盜案件，經檢察官提起公訴（100 年度偵字第2526
5 號），嗣因被告於本院準備程序中就被訴事實為有罪之陳述，
本院告知被告簡式審判程序之旨，並聽取當事人之意見後，裁定
改依簡式審判程序進行，判決如下：
    主  文
黃顯勝共同犯攜帶兇器竊盜罪，處有期徒刑捌月。
    事  實
一、黃顯勝與真實姓名年籍不詳綽號「國仔」之成年男子意圖為
    自己不法之所有，共同基於竊盜之犯意聯絡，於民國100 年
    1 月8 日5 時許，由「國仔」先行騎乘車牌號碼不詳之機車
    前往高雄巿三民區○○○路200 號前，以客觀上足供兇器使
    用之不詳工具1 支（未扣案）剪斷黃一成住家外圍之電纜線
    後，再以電話通知黃顯勝駕車至現場搬運，迨黃顯勝駕駛其
    胞弟黃建璋所有之車牌號碼ZK-6393 號自小客車抵達後，2
    人即將「國仔」所剪下之電纜線4 捆（價值新臺幣3 萬元）
    放置於該自小客車後車廂內，正欲離開之際，適員警獲報到
    場，「國仔」即騎乘上開機車逃逸，並將上開不詳工具帶離
    現場，而黃顯勝亦棄車逃逸，警方即在該自小客車後車廂內
    扣得上開電纜線4 捆及油壓剪1 支。
二、案經高雄市政府警察局三民第一分局移送臺灣高雄地方法院
    檢察署檢察官偵查起訴。
    理  由
一、本件被告黃顯勝所犯並非死刑、無期徒刑、最輕本刑為3 年
    以上有徒刑之罪或高等法院管轄第一審案件，而其於準備程
    序進行中，被告先就被訴事實為有罪之陳述，經法官告知簡
    式審判程序之旨，並聽取公訴人及被告之意見後，本院認適
    宜改依簡式審判程序進行，爰依刑事訴訟法第273 條之1 第
    1 項規定，裁定改以簡式審判程序進行，合先敘明。
二、訊據被告對於上揭事實坦承不諱，核與證人即黃一成之員工
    陳宗鈺、證人黃建璋各於警詢中之證述相符（見警卷第6 至
    10頁），並有高雄市政府警察局三民第一分局扣押筆錄及扣
    押物品目錄表、贓物認領保管單、車牌號碼ZK-6393 號自用
    小客車車輛詳細資料報表各1 份、現場照片19張在卷可查（
    見警卷第20至22、24、32、34至43頁），足認被告之任意性
    自白與事實相符，應堪採信。綜上，本案事證明確，被告犯
    行堪以認定，應依法論罪科刑。
三、論罪科刑：
  (一)本件被告行為後，刑法第321 條第1 項業於100 年1 月26日
    修正公布，並於同年月28日施行。按行為後法律有變更者，
    適用行為時之法律，但行為後之法律有利於行為人者，適用
    最有利於行為人之法律，刑法第2 條第1 項定有明文。查修
    正前刑法第321 條第1 項規定：「犯竊盜罪而有左列情形之
    一者，處6 月以上、5 年以下有期徒刑：一、於夜間侵入住
    宅或有人居住之建築物、船艦或隱匿其內而犯之者。二、毀
    越門扇、牆垣或其他安全設備而犯之者。三、攜帶兇器而犯
    之者。四、結夥三人以上而犯之者。五、乘火災、水災或其
    他災害之際而犯之者。六、在車站或埠頭而犯之者」；修正
    後刑法第321 條第1 項則規定：「犯竊盜罪而有下列情形之
    一者，處6 月以上、5 年以下有期徒刑，得併科新臺幣10
    萬元以下罰金：一、侵入住宅或有人居住之建築物、船艦或
    隱匿其內而犯之者。二、毀越門扇、牆垣或其他安全設備而
    犯之者。三、攜帶兇器而犯之者。四、結夥三人以上而犯之
    者。五、乘火災、水災或其他災害之際而犯之者。六、在車
    站、埠頭、航空站或其他供水、陸、空公眾運輸之舟、車、
    航空機內而犯之者」，經比較新舊法結果，除新法法定刑增
    加「得併科10萬元以下罰金」之罰金刑外，並刪除原第1 款
    「於夜間」之要件，且就第6 款增加「航空站、其他供水、
    陸、空公眾運輸之舟、車、航空機內」之要件，核均屬加重
    刑罰或擴大加重竊盜罪之適用範圍，是修正後刑法第321 條
    第1 項之規定並未較有利於行為人，自應適用修正前刑法第
    321 條第1 項之規定。
  (二)按修正前刑法第321 條第1 項第3 款之攜帶兇器竊盜罪，係
    以行為人攜帶兇器竊盜為其加重條件，此所謂兇器，其種類
    並無限制，凡客觀上足對人之生命、身體、安全構成威脅，
    具有危險性之兇器均屬之，且祇須行竊時攜帶此種具有危險
    性之兇器為已足，並不以攜帶之初有行兇之意圖為必要，其
    兇器之由來如何，亦無所限制（最高法院79年台上字第5253
    號判例、95年度台上字第3328號判決意旨參照）。查被告與
    「國仔」於上開時、地行竊時所攜帶、使用之不詳工具1 支
    ，依被告所述，既足以剪斷電纜線，依常情，應為金屬成分
    質地堅硬之物，於客觀上為可對人之生命、身體、安全構成
    威脅，具有危險性，要屬上揭規定所指之兇器無誤。是核被
    告所為，係犯修正前刑法第321 條第1 項第3 款之攜帶兇器
    竊盜罪。被告與「國仔」就上開犯行，有犯意聯絡及行為分
    擔，為共同正犯。本院審酌被告為貪圖不法利益，竟與「國
    仔」共同以上開方式竊取上開電纜線，顯見其價值觀念偏差
    ，復審酌被告為國中畢業之教育程度、家庭及經濟生活狀況
    尚佳、犯後坦承犯行，以及其有多項前科，素行不佳，有臺
    灣高等法院被告前案紀錄表1 份附卷可查等一切具體情狀，
    爰量處如主文所示之刑，以資懲儆。至扣案之油壓剪1 支，
    因無積極證據證明與本案犯行有關，故不予宣告沒收，附此
    敘明。
據上論斷，應依刑事訴訟法第273 條之1 第1 項、第299 條第1
項前段，刑法第2 條第1 項前段、第28條、（修正前）第321 條
第1 項第3 款，判決如主文。
本案經檢察官劉慕珊到庭執行職務。
中    華    民    國   100    年    11    月    30    日
                      刑事第十庭  法  官  陳芸珮
以上正本證明與原本無異。
如不服本判決應於收受送達後10日內向本院提出上訴書狀，並應
敘述具體理由；如未敘述上訴理由者，應於上訴期間屆滿後20日
內向本院補提理由書（均須按他造當事人之人數附繕本）「切勿
逕送上級法院」。
中    華    民    國   100    年    12    月    1     日
                                  書記官  冒佩妤
附錄本案論罪科刑法條：
修正前中華民國刑法第321條第1項第3款：
犯竊盜罪而有下列情形之一者，處 6 月以上、5 年以下有期徒
刑：
三、攜帶兇器而犯之者。